【裁判字號】    95,交簡抗,1
【裁判日期】    950707
【裁判案由】    公共危險
【裁判全文】
臺灣雲林地方法院刑事裁定             95年度交簡抗字第1號
抗  告  人
即  被  告  甲○○
上列抗告人因公共危險案件，不服本院虎尾簡易庭中華民國95年
6 月14日裁定（95年度虎交簡字第14號），提起抗告，本院裁定
如下：
    主  文
抗告駁回。
    理  由
一、抗告意旨係以：「12月3 日選舉日，我2 日發生車禍，有謀
    殺理由，人家2 顆子彈當總統，我知道3 日就選舉，不可能
    作害自己的事，我是精障，中華民國身心障礙手冊，要有情
    理法，我沒有開車，也沒有喝酒，是有心人害我，請查明真
    相。警員沒有當看到事情的經過，我是聽人說我在水溝看到
    ，如果我不在水溝我死了。請查真相，不要相信2 顆子彈一
    樣」云云，提起抗告，請求撤銷原裁定。
二、原審簡易庭裁定意旨略以：抗告人即被告甲○○因犯公共危
    險案件，經本院虎尾簡易庭於95年01月23日、以95年度虎交
    簡字第14號刑事簡易判決判處有期徒刑3 月，如易科罰金，
    以銀元300 元折算1 日，於同年2 月7 日確定，並於同年2
    月8 日移送臺灣雲林地方法院檢察署檢察官執行，業於同年
    4 月13日易科罰金執行完畢，此經調取臺灣雲林地方法院檢
    察署95年度執字第441 號執行卷宗全卷核閱無誤。本院虎尾
    簡易庭95年度虎交簡字第14號刑事簡易判決既已判決確定，
    抗告人猶對該案提起上訴，其上訴顯不合法律上之程式，且
    不得補正，應裁定駁回之。
三、按對於簡易判決不服之上訴，其上訴期間為10日，自送達判
    決後起算；又原審法院認為上訴不合法律上之程式，且無可
    補正者，應以裁定駁回之，刑事訴訟法第455 條之1 第3 項
    、第349 條前段、第362 條分別定有明文。次依刑事訴訟法
    第62條送達文書準用民事訴訟法第137 條第1 項之規定，送
    達於住、居所、事務所或營業所不獲會晤應受送達人者，得
    將文書付與有辨別事理能力之同居人或受僱人。
四、查本件係原審簡易庭於95年1 月23日，以95年度虎交簡字第
    14 號 所為之第一審判決，經郵務人員於95年1 月25日送達
    抗告人住所，由同居人即其父林志雄收受，即發生送達之效
    力，此有送達證書1 張及抗告人之全戶戶籍資料查詢結果3
    張在卷可佐。則抗告人就原審簡易判決自95年1 月26日起計
    算上訴期間10日，為95年2 月4 日，惟該末日為星期六之休
    息日，應以95年2 月6 日代之，又抗告人係住麥寮鄉，應扣
    除在途期間2 日，故抗告人依法至遲應於95年2 月8 日前提
    起上訴。惟抗告人係於95年6 月5 日始具狀向原審簡易庭提
    出上訴（誤用刑事抗告狀），此有抗告人提出並蓋有本院收
    文章之「刑事抗告狀」一紙在卷可憑，顯然抗告人提出上訴
    業逾上訴之法定期間，其上訴已屬違背法律上之程式甚明。
    至於抗告人提出之抗告理由，均非爭執上訴是否逾期，亦與
    本院認定其違背法律上之程式無關，尚不足為有利抗告人之
    認定。
五、綜上所述，原審簡易庭以本件上訴期間已於95年2 月6 日屆
    滿，同年月7 日確定，惟抗告人遲至同年6 月5 日始具狀向
    原審簡易庭提起上訴，顯已逾上訴期間，因認其上訴係不合
    法律上之程式，而裁定予以駁回。本院經核原裁定認事用法
    均稱妥適，抗告意旨請求撤銷原裁定，為無理由，應予駁回
    。
六、據上論結，應依刑事訴訟法第455 條之1 第5 項、412 條，
    裁定如主文。
中    華    民    國    95    年    7     月    7     日
                  刑事第四庭  審判長  法  官  吳福森
                                      法  官  葉明松
                                      法  官  吳基華
以上正本證明與原本無異。
不得再抗告。
                                      書記官  黃秋萍
中    華    民    國    95    年    7     月    7     日


司法院資訊處製作；財團法人民間司法改革基金會備份。
